臺灣高等法院刑事裁定
109年度抗字第1027號
抗  告  人  
即  受刑人  廖福勝


                    （現於法務部○○○○○○○○○○○執行中）
上列抗告人因聲請定其應執行刑案件，不服臺灣基隆地方法院中
華民國109年5月21日所為之裁定（109年度聲字第541號），提起
抗告，本院裁定如下：
    主  文
抗告駁回。                                             
    理  由
一、原裁定意旨略以：抗告人即受刑人廖福勝因違反毒品危害防
    制條例等案件，先後經法院判處如附表所示各罪所處之刑，
    分別確定在案。茲檢察官聲請定其應執行之刑，審核認聲請
    為正當，爰依刑事訴訟法第477條第1項，刑法第53條、第51
    條第5款規定定其應執行有期徒刑三年等語。
二、抗告意旨略以：
（一）法院對定應執行刑之案件固有裁量權，惟並非一概無法律
      拘束，仍受到「外部界限」及「內部界限」所限制，並謹
      守法律秩序理念、社會情感，且現階段之刑事政策亦重視
      再教化之功能。受刑人所犯罪名及罪行皆屬輕微，且為毒
      品成癮患者，但因現行法律採一罪一罰，而有情輕法重之
      情形，原裁定對受刑人所定之應執行刑顯有不公。
（二）各法院中對其所判之例，可參照之案例如下：
      ⑴臺灣臺中地方法院98年聲字第5043號裁定，詐欺等罪十
        九件，共計三年七月，定應執行刑一年十月；
      ⑵臺灣新竹地方法院98年聲字第2535號裁定，吸食毒品、
        竊盜等罪共四十二月，定應執行刑二十二月（一年十月
        ）；
      ⑶臺灣桃園地方法院108年聲字第908號裁定，竊盜等罪原
        判三十四月，定應執行刑二十二月；
      ⑷臺灣基隆地方法院107年聲字第919號裁定，共計三年七
        月，定應執行刑一年九月。
      綜上所述，受刑人所為皆屬微罪，且僅戕害自身健康，對
      他人法益不生實質侵害，又皆坦承犯行、並無隱瞞，請審
      酌受刑人各罪皆自首並主動配合尿檢等情狀，重新給予一
      合乎情理法之裁定云云。
三、按數罪併罰之定應執行之刑，係出於刑罰經濟與責罰相當之
    考量，並非予以犯罪行為人或受刑人不當之利益，為一種特
    別的量刑過程。相較於刑法第57條所定科刑時應審酌之事項
    係對一般犯罪行為之裁量，定應執行刑之宣告，乃對犯罪行
    為人本身及所犯各罪之總檢視，除應考量行為人所犯數罪反
    應出之人格特性，並應權衡審酌行為人之責任與整體刑法目
    的及相關刑事政策，在量刑權之法律拘束性原則下，依刑法
    第51條第5款之規定，採限制加重原則，以宣告各刑中之最
    長期為下限，各刑合併之刑期為上限，但最長不得逾三十年
    ，資為量刑自由裁量權之外部界限，並應受法秩序理念規範
    之比例原則、平等原則、責罰相當原則、重複評價禁止原則
    等自由裁量權之內部抽象價值要求界限之支配，使以輕重得
    宜，罰當其責，俾符合法律授與裁量權之目的，以區別數罪
    併罰與單純數罪之不同，兼顧刑罰衡平原則（最高法院100
    年度台上字第21號判決意旨參照）。是於個案之裁量判斷，
    除非有全然喪失權衡意義或其裁量行使顯然有違比例、平等
    諸原則之裁量權濫用之情形，否則即應尊重法官本於依法獨
    立審判之授權所為之量刑裁奪。
四、經查：
（一）受刑人所犯如原裁定附表所示各罪，分別經臺灣基隆地方
      法院及本院判處如原裁定附表所示之刑，均經分別確定，
      有各判決書及本院被告前案紀錄表等件在卷可憑。其中如
      原裁定附表編號2、4、5、7、8所示為得易科罰金之罪，
      如原裁定附表編號1、3、6所示為不得易科罰金之罪，屬
      刑法第50條但書第1款規定之情形。茲檢察官依受刑人請
      求向臺灣基隆地方法院聲請定其應執行之刑，原審審核後
      ，認受刑人所犯如原裁定附表編號1至8所示之罪，犯罪時
      間均合於數罪併罰之要件，自應依刑法第53條規定定其應
      執行刑，因而就如原裁定附表編號1至8所示各罪，定其應
      執行刑為有期徒刑三年，其所定應執行刑係各宣告刑中之
      刑期最長（有期徒刑九月）以上，各刑合併之有期徒刑三
      年十一月以下之範圍內（即所謂外部性界限，亦未逾越法
      定之合併刑期上限三十年），且因原裁定附表編號1至7曾
      定應執行有期徒刑二年十月，原審法院所定之刑亦於前揭
      應執行刑期二年十月與原裁定附表編號8所示之刑合計刑
      期即有期徒刑三年三月（即所謂內部性界限）內，且有再
      給予折扣。經核並未逾越刑法第51條第5款之界限，且符
      合量刑裁量之外部性界限及內部性界限，亦無明顯過重而
      違背比例原則之情形，自屬適法。
（二）抗告意旨所舉他案件中數罪併罰所定應執行刑等情縱令屬
      實，乃各法院酌量個案情形之結果，於本案並無相互拘束
      之效力，不得比附援引以此指摘本案原裁定之不當，而請
      求從輕或更有利於受刑人之裁定。
（三）另數罪併罰定刑時除應審酌上述外部界限與內部界限外，
      尚應就各別刑罰規範之目的、輕重罪間體系之平衡、整體
      犯罪非難評價、各行為彼此間之偶發性、與被告前科之關
      聯性、各行為所侵害法益之專屬性或同一性、數罪對法益
      侵害之加重效應、罪數所反映之被告人格特性與犯罪傾向
      、社會對特定犯罪例如一再竊盜行為處罰之期待等，為綜
      合判斷外，尤須參酌上開實現刑罰公平性，以杜絕僥倖、
      減少犯罪之立法意旨，為妥適之裁量（最高法院97年度台
      上字第2017號判決可資參照），與刑法第57條規定之事由
      為各罪宣告刑審酌事由，顯屬有別，揆諸前揭說明，原審
      裁定並無違誤。且受刑人除本件聲請定執行刑之施用第一
      級毒品三罪、施用第二級毒品三罪、持有第一級毒品與賭
      博共八罪，猶曾犯多起違反毒品危害防制條例之案件，此
      觀本院被告前案紀錄表（見本院卷第29頁至第85頁）自明
      ，又原裁定附表編號1至7之罪除曾定應執行刑而酌減刑度
      ，原裁定於本件定刑時仍將之與附表編號8再予酌減三月
      之刑度，已屬優惠。抗告意旨稱應考量受刑人對所犯之罪
      皆自首並主動配合尿檢，請求再減輕其刑云云，尚不足採
      ，併予說明。
（四）綜上所述，受刑人執前辯詞指摘原裁定不當，為無理由，
      應予駁回。
據上論斷，應依刑事訴訟法第412條，裁定如主文。
中　　華　　民　　國　　109 　年　　6 　　月　　30　　日
                  刑事第二十庭  審判長法　官  王復生
                                      法　官  張紹省
                                      法　官  遲中慧
以上正本證明與原本無異。
如不服本裁定，應於收受送達後五日內向本院提出抗告狀。
                                      書記官  鄭巧青
中　　華　　民　　國　　109 　年　　7 　　月　　1 　　日